---
title: "Analises Macthes"
author: "Bruno Lucian <br/> Kizzy Terra"
date: "25 de outubro de 2016"
output: html_document
---

```{r, echo=FALSE, message=FALSE, warning=FALSE}
options(digits=13)
require(plyr)
require(tidyverse)
require(ggplot2)
require(ggiraph)
# setwd("Z:/ANALISE MATCHES/src/")
abcfarma <- read.csv2("raw/TABELA_ABCFARMA_022015.csv")
cadastro <- read.csv2("raw/dados cadastrais sammed.csv", stringsAsFactors = FALSE)
matches <- read.csv2("matches/matches_pres.csv", stringsAsFactors = FALSE)
PMB <- read.csv2("raw/PMB_2015_02_FORMATADA.csv", stringsAsFactors = FALSE)

```

Número de ggrem encontrado nos matches

```{r, echo=FALSE}

dados <- inner_join(matches, cadastro, by=c("GGREM"="ggrem"))
dados <- inner_join(dados, PMB, by ="FCC")
abcselect <- select(abcfarma, MED_GGREM.C.15, MED_ABC.C.9)
dados <- left_join(dados, abcselect, by =c("GGREM" = "MED_GGREM.C.15"))
dim(dados)[1]

```


Abaixo temos o número de combinações unicas de GGREM

```{r, echo=FALSE}

sum( cadastro$ggrem %in% matches$GGREM )

```

# Quantidade de matches 

```{r, echo=FALSE}
mytheme_ <- theme(
  # panel.background = element_blank(),
  axis.title.x = element_blank(),
  axis.text.x = element_blank(), axis.line.x = element_blank(),
  axis.ticks.x = element_blank())

```


```{r, echo=FALSE}

summary <- ddply(dados,.(LAB),summarise,freq=length(LAB))
summary <- arrange(summary, desc(freq))
g <- ggplot(summary[1:20,], aes(x=reorder(LAB, -freq), y = freq, tooltip = LAB )) + geom_bar_interactive(stat = "identity")+ xlab("") + ggtitle(" por laboratorio")

ggiraph(code = print(g+mytheme_))

```

```{r, echo=FALSE}

summary <- ddply(dados,.(PROD.1),summarise,freq=length(PROD.1))
summary <- arrange(summary, desc(freq))
g <- ggplot(summary[1:20,], aes(x=reorder(PROD.1,-freq), y = freq, tooltip = PROD.1)) + geom_bar_interactive(stat = "identity")+ xlab("")+ ggtitle("por produto")

ggiraph(code = print(g+mytheme_))

```


```{r, echo=FALSE}

ggplot(dados, aes(x=reorder(Tarja,Tarja,
                     function(x)-length(x)))) + geom_bar()+ xlab("")+ ggtitle("por tarja")

```


```{r, echo=FALSE}

ggplot(dados, aes(x=reorder(TIPO_PRODUTO,TIPO_PRODUTO,
                     function(x)-length(x)))) + geom_bar()+ xlab("") + ggtitle("por Tipo do produto")

```

```{r, echo=FALSE}

ggplot(dados, aes(x=reorder(FF,FF,
                     function(x)-length(x)))) + geom_bar()+ xlab("") + ggtitle("por fórmula")

```


```{r, echo=FALSE}

ggplot(dados, aes(x=reorder(REGIME_PRECO,REGIME_PRECO,
                     function(x)-length(x)))) + geom_bar() + xlab("") + ggtitle("por regime de preço")

```

```{r, echo=FALSE}

boxplot(log(dados$pf18), main="Boxplot pf18")

```

## Analise pelos dados PMB

```{r, echo=FALSE}

summary <- ddply(dados,.(lab),summarise,freq=length(lab))
summary <- arrange(summary, desc(freq))
g <- ggplot(summary[1:20,], aes(x=reorder(lab, -freq), y = freq, tooltip = lab )) + geom_bar_interactive(stat = "identity")+ xlab("")+ ggtitle("por laboratorio")

ggiraph(code = print(g+mytheme_))

```

```{r, echo=FALSE}

summary <- ddply(dados,.(prod),summarise,freq=length(prod))
summary <- arrange(summary, desc(freq))
g <- ggplot(summary[1:20,], aes(x=reorder(prod,-freq), y = freq, tooltip = prod)) + geom_bar_interactive(stat = "identity")+ xlab("")+ ggtitle("por produto")

ggiraph(code = print(g+mytheme_))

```



```{r, echo=FALSE}

summary <- ddply(dados,.(CT.y),summarise,freq=length(CT.y))
summary <- arrange(summary, desc(freq))
g <- ggplot(summary[1:20,], aes(x=reorder(CT.y,-freq), y = freq, tooltip = CT.y)) + geom_bar_interactive(stat = "identity")+ xlab("")+ ggtitle("por classe")

ggiraph(code = print(g+mytheme_))

```

```{r, echo=FALSE}
# 
# ggplot(dados, aes(x=reorder(ETICO, EITCO,
#                      function(x)-length(x)))) + geom_bar()+ xlab("")

```


```{r, echo=FALSE}

ggplot(dados, aes(x=reorder(REFERENCIA, REFERENCIA,
                     function(x)-length(x)))) + geom_bar() + xlab("")+ ggtitle("por tipo do produto")

```

```{r, echo=FALSE}

boxplot(log(as.numeric(dados$FAT_2015_02)/as.numeric(dados$QTD_2015_02)), main = "Boxplot Faturamento/QTD 2015-02")

```

## Box plot do log da diferença entre PF18 e FAT 2015/02


```{r, echo=FALSE, warning=FALSE}
 p <- log(dados$pf18) - log(as.numeric(dados$FAT_2015_02)/as.numeric(dados$QTD_2015_02))
 boxplot(p, main = "Boxplot da diferença dos log de preço")

```

## Identificando possíveis anomalias nos macthes entre PMB e SAMMED

O código GGREM pode conter duplicidade devido a mudancas de laboratório que produz aquele medicamento, no entando espera-se que o MEDABC não possua essa duplicidade, por isso, cruzamos o MEDABC com o FCC para verificar os machtes únicos


```{r, echo=FALSE}
countFcc <- table(dados$FCC)

countABC <- table(dados$MED_ABC.C.9)

Abc_Fcc <- table(dados$FCC, dados$MED_ABC.C.9)
```

Não encontramos duplicidade nos macthes entre codigos ABC e FCC

```{r, echo=FALSE}

sum(Abc_Fcc > 1)

```

Abaixo o número de códigos ABCfarma que possuem mais de 1 GGREM associados a ele.

```{r, echo=FALSE}

sum(countABC > 1)

```

Abaixo o número de códigos FCC que possuem mais de 1 GGREM associados a ele.


```{r, echo=FALSE}

sum(countFcc > 1)

```

```{r, echo=FALSE}
abc.GGREM <- as.numeric(countABC[countABC>1])
boxplot(abc.GGREM, main = "Distribuição dos ABCfarma \n que possuem mais de 1 GGREM")
``` 

```{r, echo=FALSE}

df.ABC <- as.data.frame(countABC[countABC>24])
df.ABC

dados[which(dados$MED_ABC.C.9 == df.ABC$Var1[1]),c("FCC","PROD","NOME_EXTENSO","GGREM", "MED_ABC.C.9")]
dados[which(dados$MED_ABC.C.9 == df.ABC$Var1[2]),c("FCC","PROD","NOME_EXTENSO","GGREM", "MED_ABC.C.9")]
dados[which(dados$MED_ABC.C.9 == df.ABC$Var1[3]),c("FCC","PROD","NOME_EXTENSO","GGREM", "MED_ABC.C.9")]


```

```{r, echo=FALSE}
fcc.GGREM <- as.numeric(countFcc[countFcc>1])
boxplot(fcc.GGREM, main = "Distribuição dos Fcc \n que possuem mais de 1 GGREM")

```

```{r, echo=FALSE}

df.Fcc <- as.data.frame(countFcc[countFcc>9])
df.Fcc

dados[which(dados$FCC == df.Fcc$Var1[1]),c("FCC","PROD","NOME_EXTENSO","GGREM", "MED_ABC.C.9")]
dados[which(dados$FCC == df.Fcc$Var1[2]),c("FCC","PROD","NOME_EXTENSO","GGREM", "MED_ABC.C.9")]
dados[which(dados$FCC == df.Fcc$Var1[3]),c("FCC","PROD","NOME_EXTENSO","GGREM", "MED_ABC.C.9")]

```

